臺灣桃園地方法院刑事判決
111年度訴字第620號
公  訴  人  臺灣桃園地方檢察署檢察官
被      告  曾國鐘


指定辯護人  公設辯護人 廖彥傑
上列被告因違反毒品危害防制條例案件，經檢察官提起公訴（11
1年度偵字第15656、19010號）及移送併辦（111年度偵字第2147
1號），本院判決如下：
    主  文
曾國鐘犯如附表一所示之罪，各處如附表一所示之刑及沒收。應
執行有期徒刑拾貳年。沒收部分併執行之。
    事  實
曾國鐘明知海洛因、甲基安非他命各為毒品危害防制條例第2條
第2項第1、2款所規定之第一、二級毒品，不得非法持有、販賣
，竟為下列行為：
一、曾國鐘意圖營利，基於販賣海洛因、甲基安非他命之犯意，
    持用如附表三編號⒈所示之門號0000000000號行動電話，作
    為聯絡工具，於如附表一編號⒈至⒒、⒔所示之時間、地點，
    以同附表編號所示之交易方式、販賣毒品種類、數量、價金
    ，分別販賣海洛因、甲基安非他命給游育霖等人。
二、曾國鐘、高雅如（經本院通緝中，嗣到案後另行審結）共同
    基於販賣甲基安非他命以營利之犯意聯絡，以同一門號行動
    電話作為聯絡工具，於如附表一編號⒓所示之時間、地點，
    以同附表編號所示之之交易方式、販賣毒品種類、數量、價
    金，販賣甲基安非他命給李丞峻。
    理  由
一、認定犯罪事實所憑證據及認定之理由
  ㈠上開事實，業據被告曾國鐘於警詢、偵訊、本院準備程序及
    審理時，均坦承不諱，核與證人即購毒者游育霖、吳正華、
    解文亮、徐其炎於警詢及偵訊時之證述、證人即購毒者李丞
    峻於偵訊及本院審理時之證述大致相符，並有被告所持上開
    行動電話於如附表一所示時間與證人游育霖、吳正華、解文
    亮、徐其炎、李丞峻所持行動電話聯繫之通訊監察譯文、新
    竹縣警察局竹北分局搜索扣押筆錄、扣押物品目錄表存卷可
    考，並有如附表二所示販賣剩餘之海洛因2包、甲基安非他
    命4包、如附表三編號⒈至⒊所示之供犯罪所用行動電話1支、
    電子磅秤2臺、供預備犯罪所用之夾鏈袋3包等物扣案可憑，
    足認被告前揭任意性自白與事實相符，應可採信。
  ㈡按販賣毒品罪，係以行為人主觀上有營利之意圖，客觀上將
    毒品價售或有償讓與他人為其構成要件，若行為人主觀上並
    無營利之意圖，即與販賣毒品罪之構成要件不相符合（最高
    法院民國102年度臺上字第2541號判決意旨參照）。又販賣
    毒品係政府嚴予查緝之違法行為，且可任意分裝或增減其分
    量，各次買賣之價格，當亦各有差異，隨供需雙方之資力、
    關係之深淺、需求之數量、貨源之充裕與否、販賣者對於資
    金之需求如何即殷切與否，以及政府查緝之態度，進而為各
    種不同之風險評估，而為機動性之調整，因之販賣之利得，
    除經坦承犯行，或帳冊價量均記載明確外，委難察得實情，
    是縱未確切查得販賣賺取之實際差價，但除別有事證，足認
    係按同一價格轉讓，確未牟利之情形外，尚難執此認非法販
    賣之事證有所不足，致知過坦承者難辭重典，飾詞否認者反
    得逞僥倖，而失情理之平。況販賣者從各種「價差」或「量
    差」或係「純度」謀取利潤方式，或有差異，然其所圖利益
    之非法販賣行為目的，則屬相同，並無二致；衡諸毒品取得
    不易，量微價高，依一般社會通念以觀，凡為販賣之不法勾
    當者，倘非以牟利為其主要誘因及目的，應無甘冒被查緝法
    辦重刑之危險，平白無端義務為該買賣之工作，是其販入之
    價格必較售出之價格低廉，而有從中賺取買賣差價牟利之意
    圖及事實，應屬符合論理法則且不違背社會通常經驗之合理
    判斷。經查，被告與證人游育霖、吳正華、解文亮、徐其炎
    、李丞峻均僅為一般朋友，並非至親或有錢財共通關係，若
    無藉此牟利之情，自無費心甘受刑責，而涉犯販賣第一、二
    級毒品重罪之必要，況被告於本院審理時自承：我跟高雅如
    用的毒品不是很多，沒錢又沒工作，有時候朋友要拿的話，
    轉賣給他們加減賺一點，賺來的也是供我們自己吸毒所用（
    見訴字第76至77頁），其主觀上具有營利之意圖，應可認定
    。
  ㈢綜上所述，本案事證明確，被告上開犯行均堪以認定，應以
    法論科。
二、論罪科刑
　㈠被告如附表一編號⒈至⒊、⒐至⒓所為，均係犯毒品危害防制條
    例第4條第2項之販賣第二級毒品罪；如附表一編號⒋至⒏、⒔
    所為，均係犯毒品危害防制條例第4條第1項之販賣第一級毒
    品罪。其因販賣而持有第一、二級毒品之行為，為各次販賣
    之高度行為吸收，均不另論罪。
　㈡臺灣桃園檢察署檢察官以111年度偵字第21471號移送併辦部
    分，經核與事實欄、二之犯罪事實為同一，本院自應併予
    審理。
　㈢被告就如附表一編號⒓之犯行，與高雅如有犯意聯絡及行為分擔
    ，應論以共同正犯。
　㈣被告所犯如附表一所示之犯行，共13罪間，犯意各別，行為
    互殊，應分論併罰。
　㈤刑之加減
　⒈被告前因施用毒品案件，經法院判處徒刑確定，於109年1月2
    8日執行完畢，為被告於本院審理時自承在卷（見訴字卷第2
    02頁），並有該判決書（本院107年度審訴字第257號、107
    年度審易字第397號）、被告提示簡表、刑案資料查註紀錄
    表、臺灣高等法院被告前案紀錄表存卷可考（見111年度偵
    字第15656號卷㈠第9、18頁、111年度偵字第15656號卷㈡第14
    1至145、167至169頁、訴字卷第40至41、52、207至211頁）
    。其於前開徒刑執行完畢後5年以內，故意再犯本案有期徒
    刑以上之罪，均為累犯，參照司法院大法官會議釋字第775
    號解釋，本院考量其前已因毒品相關案件經法院論罪科刑，
    又故意再犯販賣毒品罪，顯然具有特別惡性及對刑罰反應力
    薄弱之情形，本案縱於加重最低本刑之處斷刑範圍內再依後
    述審酌事項量處具體之宣告刑，並無罪刑不相當之情形，均
    應依刑法第47條第1項規定加重其刑（死刑、無期徒刑部分
    不予加重）。
　⒉被告就本案販賣第一、二級毒品之犯行，於偵查及審判中皆
    自白犯罪，均依毒品危害防制條例第17條第2項規定減輕其
    刑。
　⒊犯罪之情狀顯可憫恕，認科以最低刑度仍嫌過重者，得酌量
    減輕其刑，刑法第59條定有明文，所謂顯可憫恕，係指被告
    之犯行有情輕法重之情，客觀上足以引起一般人同情，處以
    法定最低刑度仍失之過苛，尚堪憫恕之情形而言；再者，販
    賣毒品之人，其原因動機不一，犯罪情節未必盡同，或有大
    盤毒梟者，亦有中、小盤之分，其販賣行為所造成危害社會
    之程度自屬有異，法律科處此類犯罪，所設之法定最低本刑
    卻相同，不可謂不重。自應依客觀之犯行與主觀之惡性二者
    加以考量其情狀，是否有可資憫恕之處，適用刑法第59條之
    規定酌量減輕其刑，期使個案裁判之量刑，能斟酌至當，符
    合比例原則，又適用刑法第59條酌量減輕其刑時，並不排除
    同法第57條所列舉10款事由之審酌。查被告販賣毒品之對象
    均屬特定，單次販賣海洛因、甲基安非他命之數量非鉅，且
    販賣毒品獲利非豐，與大量出售海洛因、甲基安非他命以賺
    取巨額價差者，尚屬有別，且被告犯後積極配合警方辦案（
    見111年度偵字第15656號卷㈠第53、155頁、111年度偵字第1
    5656號卷㈡第294至297頁），縱如本案犯行依刑法第47條規
    定論以累犯加重其刑，再依毒品危害防制條例第17條第2項
    規定減輕其刑，仍為應處以最輕本刑5年1月以上（販賣第二
    級毒品部分）、15年1月以上（販賣第一級毒品）有期徒刑
    之罪，均仍有情輕法重之可堪憫恕之處，爰就被告本案各次
    販賣第一、二級毒品之犯行，皆依刑法第59條之規定酌減其
    刑。
　⒋被告有上開一項刑之加重事由、二項刑之減輕事由，爰依法
    規定先加後減，並應依較少之數遞減其刑。
  ㈥爰審酌被告明知海洛因、甲基安非他命係政府嚴厲查禁之物
    ，仍於附表一所示之時、地販賣第一、二級毒品給游育霖等
    人，助長第一、二級毒品在社會上之流通，殊值非難，惟念
    其犯後坦承全部犯行，於警詢及偵訊中積極配合供出其所販
    賣之毒品來源（然此人業經本案警方於執行通訊監察時即已
    掌握此人之身分，故不符合減刑要件），犯後態度良好，並
    考量其犯罪之動機、目的、高職畢業之智識程度、各次販賣
    海洛因或甲基安非他命之數量、犯罪所得數額等一切情狀，
    分別量處如主文所示之刑，並定其應執行之刑，以示懲戒。
三、沒收
  ㈠扣案如附表二所示之海洛因2包、甲基安非他命4包，均係被
    告本案販賣所餘，據其於警詢、本院準備程序時供陳明確（
    見111年度偵字第15656號卷㈠第18至19頁、訴字卷第76頁）
    ，應依毒品危害防制條例第18條第1項前段規定，分別在扣
    案前最末次即附表一編號⒏、⒒所示之販賣第一、二級毒品犯
    行之罪刑項下，宣告沒收銷燬。盛裝該毒品之包裝袋共6個
    ，因難以將袋內毒品完全析離，均應併同沒收銷燬。至毒品
    因檢驗而耗損部分，既已滅失，無庸再諭知沒收銷燬。
  ㈡扣案如附表三編號⒈、⒉所示之行動電話等物，均為被告本案
    販賣第一、二級毒品犯行所用之物，為被告於本院訊問及審
    理時所自承在卷（見訴字卷第76、193頁），均依毒品危害
    防制條例第19條第1項規定沒收。
  ㈢扣案如附表三編號⒊所示之夾鏈袋3包，用於包裹毒品便於攜
    帶，係被告所有、供本案犯罪預備之物，為其於本院訊問及
    審理時陳述在卷（見訴字卷第76、193頁），均應依刑法第3
    8條第2項規定沒收。
  ㈣被告本案犯賣第一、二級毒品之犯罪所得，分別如附表一各
    編號「價格」所示，除如附表編號⒒賒帳部分，其餘價金均
    已收受，為其於本院訊問時自承無訛（見訴字卷第74至75頁
    ），且均未扣案，皆應依刑法第38條之1第1項前段、第3項
    規定宣告沒收，於全部或一部不能沒收或不宜執行沒收時，
    追徵其價額。
  ㈤又扣案如附表三編號⒋、⒌所示之吸管挖杓、記帳本，均與被
    告本案犯行無關，業據其供述在卷（見訴字卷第76、193頁
    ），亦無證據證明前開物品與其本案犯行有何關聯，自不宣
    告沒收。
據上論斷，應依刑事訴訟法第299條第1項前段，判決如主文。
本案經檢察官彭師佑提起公訴、移送併辦，檢察官蔡宜均、林欣
怡到庭執行職務。
中　　華　　民　　國　　111 　年　　8 　　月　　23　　日
                  刑事第五庭  審判長法  官  呂世文
                                    法  官  李敬之
                                    法  官  陳郁融
以上正本證明與原本無異。
如不服本判決應於收受判決後20日內向本院提出上訴書狀，並應
敘述具體理由。其未敘述上訴理由者，應於上訴期間屆滿後20日
內向本院補提理由書(均須按他造當事人之人數附繕本)「切勿逕
送上級法院」。 
　　　　　　　      　　　　　　　　書記官　許哲維
中　　華　　民　　國　　111 　年　　8 　　月　　23　　日
附表一：
編號 購毒者 販賣時間/ 交付毒品地點  交易方式、販賣毒品種類、數量、價金(新臺幣)  宣告之罪刑及沒收 犯罪事實 ⒈ 游育霖 ⑴民國110年12月21日晚間6時34分許 ⑵同日晚間7時14分許 ⑶同日晚間7時18分許  曾國鐘以門號0000000000號行動電話於左列時間⑴至⑶接聽游育霖所持門號0000000000號行動電話之購毒來電，雙方約定交易時、地後，即由曾國鐘持甲基安非他命，於左列時間⑶，在左列地點交付甲基安非他命1包（約1公克）給游育霖，並向其收取價金2,000元而完成交易。  曾國鐘犯販賣第二級毒品罪，處有期徒刑貳年柒月。扣案如附表三編號⒈至⒊所示之物均沒收。未扣案之犯罪所得新臺幣貳仟元沒收，於全部或一部不能沒收或不宜執行沒收時，追徵其價額。 原起訴書犯罪事實欄附表⒈至⒒   桃園市○○區○○○路00巷00號曾國鐘住處外      ⒉ 游育霖 ⑴111年2月10日下午2時10分許 ⑵同日時13分許 ⑶同日時28分許 ⑷同日時40分許  曾國鐘以門號0000000000號行動電話與游育霖所持門號0000000000號行動電話於左列時間⑴至⑷聯繫毒品交易事宜，雙方約定交易時、地後，即由曾國鐘持甲基安非他命，於左列時間⑷，在左列地點交付甲基安非他命1包（約1公克）給游育霖，並向其收取價金2,000元而完成交易。  曾國鐘犯販賣第二級毒品罪，處有期徒刑貳年柒月。扣案如附表三編號⒈至⒊所示之物均沒收。未扣案之犯罪所得新臺幣貳仟元沒收，於全部或一部不能沒收或不宜執行沒收時，追徵其價額。    桃園市○○區○○○路00巷00號曾國鐘住處外      ⒊ 游育霖 ⑴111年2月25日下午5時18分許 ⑵同日下午5時37分許 ⑶同日晚間6時11分許  曾國鐘以門號0000000000號行動電話於左列時間⑴至⑶接聽游育霖所持門號0000000000號行動電話之購毒來電，雙方約定交易時、地後，即由曾國鐘持甲基安非他命，於左列時間⑶之1分鐘後，在左列地點交付甲基安非他命1包（約1公克）給游育霖，並向其收取價金2,000元而完成交易。  曾國鐘犯販賣第二級毒品罪，處有期徒刑貳年柒月。扣案如附表三編號⒈至⒊所示之物均沒收。未扣案之犯罪所得新臺幣貳仟元沒收，於全部或一部不能沒收或不宜執行沒收時，追徵其價額。    桃園市○○區○○路○段000號附近（元智大學附近電信行）      ⒋ 吳正華 ⑴111年1月10日下午3時43分許 ⑵同日下午3時50分許 ⑶同日下午3時56分許 ⑷同日下午4時20分許 ⑸同日下午4時55分許 ⑹同日下午5時6分許 ⑺同日下午5時9分許  曾國鐘以門號0000000000號行動電話與吳正華所持門號0000000000號行動電話於左列時間⑴至⑺聯繫毒品交易事宜，雙方約定交易時、地後，即由曾國鐘持海洛因，於左列時間⑺之10分鐘後，在左列地點交付海洛因1包（約0.45公克）給吳正華，並向其收取價金2,000元而完成交易。  曾國鐘犯販賣第一級毒品罪，處有期徒刑柒年柒月。扣案如附表三編號⒈至⒊所示之物均沒收。未扣案之犯罪所得新臺幣貳仟元沒收，於全部或一部不能沒收或不宜執行沒收時，追徵其價額。    桃園市○○區○○○路0段00號小林眼鏡前      ⒌ 吳正華 ⑴111年2月9日下午5時9分許 ⑵同日時14分許 ⑶同日時42分許 ⑷同日時43分許 ⑸同日晚間6時0分許  曾國鐘以門號0000000000號行動電話於左列時間⑴至⑸接聽吳正華所持門號0000000000號動電話之購毒來電，雙方約定交易時、地後，即由曾國鐘持海洛因，於左列時間⑸之5分鐘後，在左列地點交付海洛因1包（約0.2公克）給吳正華，並向其收取價金1,000元而完成交易。  曾國鐘犯販賣第一級毒品罪，處有期徒刑柒年柒月。扣案如附表三編號⒈至⒊所示之物均沒收。未扣案之犯罪所得新臺幣壹仟元沒收，於全部或一部不能沒收或不宜執行沒收時，追徵其價額。    桃園市○○區○○○路00巷00號曾國鐘住處前      ⒍ 吳正華 ⑴111年2月19日上午11時54分許 ⑵同日下午2時41分許 ⑶同日下午2時54分許  曾國鐘以門號0000000000號行動電話於左列時間⑴至⑶接聽吳正華所持門號0000000000號動電話之購毒來電，雙方約定交易時、地後，即由曾國鐘持海洛因，於左列時間⑶，在左列地點交付海洛因1包（約0.2公克）給吳正華，並向其收取價金1,000元而完成交易。  曾國鐘犯販賣第一級毒品罪，處有期徒刑柒年柒月。扣案如附表三編號⒈至⒊所示之物均沒收。未扣案之犯罪所得新臺幣壹仟元沒收，於全部或一部不能沒收或不宜執行沒收時，追徵其價額。    桃園市○○區○○○路00巷00號曾國鐘住處外      ⒎ 解文亮 ⑴111年2月14日晚間6時49分許 ⑵同日晚間7時32分許 ⑶同日晚間7時57分許 ⑷同日晚間10時52分許 ⑸同日晚間11時27分許  曾國鐘以門號0000000000號行動電話於左列時間⑴至⑸接聽解文亮所持門號0000000000號動電話之購毒來電，雙方約定交易時、地後，即由曾國鐘持海洛因，於左列時間⑸，在左列地點交付海洛因1包（約0.2公克）給解文亮，並向其收取價值1,600元之酒1瓶而完成交易。  曾國鐘犯販賣第一級毒品罪，處有期徒刑柒年柒月。扣案如附表三編號⒈至⒊所示之物均沒收。未扣案之犯罪所得價值新臺幣壹仟陸佰元之酒壹瓶沒收，於全部或一部不能沒收或不宜執行沒收時，追徵其價額。    桃園市○○區○○○路00巷00號曾國鐘住處外      ⒏ 解文亮 ⑴111年2月20日下午2時52分許 ⑵同日下午2時53分許 ⑶同日下午3時24分許  曾國鐘以門號0000000000號行動電話於左列時間⑴至⑶接聽解文亮所持門號0000000000號動電話之購毒來電，雙方約定交易時、地後，即由曾國鐘持海洛因，於左列時間⑶之2分鐘後，在左列地點交付海洛因1包（約0.1公克）給解文亮，並向其收取價金1,000元而完成交易。  曾國鐘犯販賣第一級毒品罪，處有期徒刑柒年柒月。扣案如附表二編號⒈所示之物均沒收銷燬；扣案如附表三編號⒈至⒊所示之物均沒收。未扣案之犯罪所得新臺幣壹仟元沒收，於全部或一部不能沒收或不宜執行沒收時，追徵其價額。    桃園市○○區○○○路00巷00號曾國鐘住處外      ⒐ 徐其炎 ⑴111年2月21日凌晨2時56分許 ⑵同日凌晨3時38分許 ⑶同日上午6時19分許 ⑷同日上午6時43分許 ⑸同日上午6時57分許 ⑹同日上午6時58分許  曾國鐘以門號0000000000號行動電話與徐其炎所持門號0000000000號行動電話於左列時間⑴至⑹聯繫毒品交易事宜，雙方約定交易時、地後，即由曾國鐘持甲基安非他命，於左列時間⑹之20分鐘後，在左列地點交付甲基安非他命1包（約1公克）給徐其炎，並向其收取價金2,000元而完成交易。  曾國鐘犯販賣第二級毒品罪，處有期徒刑貳年柒月。扣案如附表三編號⒈至⒊所示之物均沒收。未扣案之犯罪所得新臺幣貳仟元沒收，於全部或一部不能沒收或不宜執行沒收時，追徵其價額。    桃園市○○區○○街000號徐其炎住處樓下      ⒑ 徐其炎 ⑴111年2月21日晚間10時1分許 ⑵同日晚間10時6分許 ⑶翌（22）日晚間8時14分許 ⑷翌（22）日晚間9時27分許 ⑸翌（22）日晚間9時31分許 ⑹翌（22）日晚間9時33分許  曾國鐘以門號0000000000號行動電話與徐其炎所持門號0000000000號行動電話於左列時間⑴至⑹聯繫毒品交易事宜，雙方約定交易時、地後，即由曾國鐘持甲基安非他命，於左列時間⑹之10分鐘後，在左列地點交付甲基安非他命1包（約2公克）給徐其炎，並向其收取價金5,000元而完成交易。  曾國鐘犯販賣第二級毒品罪，處有期徒刑貳年捌月。扣案如附表三編號⒈至⒊所示之物均沒收。未扣案之犯罪所得新臺幣伍仟元沒收，於全部或一部不能沒收或不宜執行沒收時，追徵其價額。    桃園市○○區○○街000號徐其炎住處樓下      ⒒ 徐其炎 ⑴111年2月25日晚間10時37分許 ⑵同日晚間10時38分許 ⑶同日晚間11時31分許 ⑷同日晚間11時34分許 ⑸同日晚間11時37分許　  曾國鐘以門號0000000000號行動電話與徐其炎所持門號0000000000號行動電話於左列時間⑴至⑸聯繫毒品交易事宜，雙方約定交易時、地後，徐其炎先將價金4,000元置於左列地點之信箱內（另1,000元賒帳迄今未付）後離去，嗣曾國鐘於左列時間⑸，將所持甲基安非他命1包（約2公克）放入左列地點之信箱內以為交付，並取走徐其炎所放置之價金4,000元而完成交易。  曾國鐘犯販賣第二級毒品罪，處有期徒刑貳年捌月。扣案如附表二編號⒉所示之物均沒收銷燬；如附表三編號⒈至⒊所示之物均沒收。未扣案之犯罪所得新臺幣肆仟元沒收，於全部或一部不能沒收或不宜執行沒收時，追徵其價額。    桃園市○○區○○街000號徐其炎住處樓下      ⒓ 李丞峻 ⑴111年1月1日晚間9時1分許 ⑵同日時39分許 ⑶同日時40分許 ⑷同日時41分許  高雅如以曾國鐘所持門號0000000000號行動電話於左列時間⑴代為接聽李丞峻所持門號0000000000號行動電話來電，並向曾國鐘轉達李丞峻要求與其見面之訊息，曾國鐘即以所持同一行動電話於左列時間⑵、⑶接聽李丞峻持同一行動電話之購毒來電，並依雙方毒品交易默契，請高雅如持甲基安非他命至左列地點外與李丞峻交易，曾國鐘並於左列時間⑷以同一門號行動電話與甫出門之高雅如所持門號0000000000號行動電話聯繫，告知其關於李丞峻已抵達左列地點之事，高雅如遂於通話後不久，在左列地點交付甲基安非他命1包（約1公克）給李丞峻，並向其收取價金2,000元而完成交易，嗣將該2,000元交付曾國鐘。  曾國鐘共同犯販賣第二級毒品罪，處有期徒刑貳年柒月。扣案如附表三編號⒈至⒊所示之物均沒收。未扣案之犯罪所得新臺幣貳仟元沒收，於全部或一部不能沒收或不宜執行沒收時，追徵其價額。 原起訴書犯罪事實欄   桃園市○○區○○○路00巷00號曾國鐘住處外      ⒔ 吳正華 ⑴111年2月2日下午4時41分許 ⑵同日下午4時54分許 ⑶同日下午5時1分許 ⑷同日下午5時3分許 ⑸同日下午5時4分許 ⑹同日下午5時6分許 ⑺同日下午5時22分許 ⑻同日下午5時24分許 ⑼同日下午5時27分許  曾國鐘以門號0000000000號行動電話於左列時間⑴至⑶接聽吳正華所持門號0000000000號動電話之購毒來電，雙方談妥毒品交易內容，並約定交易時、地後，曾國鐘即持海洛因騎乘機車搭載高雅如一同出門，而因曾國鐘正在騎車，遂由高雅如持曾國鐘同一行動電話與吳正華所持同一行動電話，於左列時間⑷至⑻聯繫見面事宜。嗣曾國鐘、吳正華先後抵達左列地點後，分持上開行動電話於左列時間⑼聯繫，並進而見面，曾國鐘即交付海洛因1包（約0.2公克）給吳正華，並向其收取價金1,000元而完成交易。  曾國鐘犯販賣第一級毒品罪，處有期徒刑柒年柒月。扣案如附表三編號⒈至⒊所示之物均沒收。未扣案之犯罪所得新臺幣壹仟元沒收，於全部或一部不能沒收或不宜執行沒收時，追徵其價額。 原起訴書犯罪事實欄（無證據認定高雅如知悉曾國鐘此次係販賣毒品種類為海洛因，其涉嫌幫助販賣第二級毒品部分俟到案後另行審結）   桃園市中壢區內壢火車站附近      
附表二：沒收銷燬之物
編號 扣案物 數量、內容 備註 ⒈ 海洛因2包 （含無法與毒品析離之包裝袋2個） ⑴證物外觀：白色粉末1包（含包裝袋1個） ⑵總毛重：0.38公克 ⑶總淨重：0.170公克 ⑷使用量：0.004公克 ⑸剩餘量：0.166公克 ⑹定性檢驗結果：海洛因 新竹縣政府警察局毒品犯罪嫌疑人尿液採驗作業管制紀錄簿（檢體編號：竹北111-011、111-012）、臺灣尖端先進生技醫藥股份有限公司毒品證物鑑定分析報告（編號：DAB1010、DAB1011）   ⑴證物外觀：白色粉末1包（含包裝袋1個） ⑵總毛重：0.86公克 ⑶總淨重：0.662公克 ⑷使用量：0.003公克 ⑸剩餘量：0.659公克 ⑹定性檢驗結果：海洛因  ⒉ 甲基安非他命4包（含無法與毒品析離之包裝袋4個） ⑴證物外觀：白色透明結晶1包（含包裝袋1個） ⑵總毛重：1.26公克 ⑶總淨重：0.979公克 ⑷使用量：0.004公克 ⑸剩餘量：0.975公克 ⑹定性檢驗結果：甲基安非他命 新竹縣政府警察局毒品犯罪嫌疑人尿液採驗作業管制紀錄簿（檢體編號：竹北111-013、000-0000、111-015、111-016）、臺灣尖端先進生技醫藥股份有限公司毒品證物鑑定分析報告（編號：DAB1012、DAB1013、DAB1014、DAB1015）   ⑴證物外觀：白色透明結晶1包（含包裝袋1個） ⑵總毛重：0.99公克 ⑶總淨重：0.765公克 ⑷使用量：0.002公克 ⑸剩餘量：0.763公克 ⑹定性檢驗結果：甲基安非他命    ⑴證物外觀：白色透明結晶1包（含包裝袋1個） ⑵總毛重：0.54公克 ⑶總淨重：0.350公克 ⑷使用量：0.004公克 ⑸剩餘量：0.346公克 ⑹定性檢驗結果：甲基安非他命    ⑴證物外觀：白色透明結晶1包（含包裝袋1個） ⑵總毛重：0.38公克 ⑶總淨重：0.154公克 ⑷使用量：0.004公克 ⑸剩餘量：0.150公克 ⑹定性檢驗結果：甲基安非他命  
附表三：扣案物
編號 扣案物 備註 ⒈ 門號0000000000號行動電話1支（含該門號SIM卡1張） ⑴廠牌：三星廠牌（紫色） ⑵供本案犯罪所用之物。 ⒉ 電子磅秤2臺 供本案犯罪所用之物。 ⒊ 夾鍊袋3包 供本案預備犯罪所用之物。 ⒋ 吸管挖杓5支 與本案無關 ⒌ 記帳本1本  
附錄本案論罪科刑法條全文 
毒品危害防制條例第4條
製造、運輸、販賣第一級毒品者，處死刑或無期徒刑；處無期徒
刑者，得併科新臺幣3千萬元以下罰金。
製造、運輸、販賣第二級毒品者，處無期徒刑或10年以上有期徒
刑，得併科新臺幣1千5百萬元以下罰金。
製造、運輸、販賣第三級毒品者，處7年以上有期徒刑，得併科
新臺幣1千萬元以下罰金。
製造、運輸、販賣第四級毒品者，處5年以上12年以下有期徒刑
，得併科新臺幣5百萬元以下罰金。
製造、運輸、販賣專供製造或施用毒品之器具者，處1年以上7年
以下有期徒刑，得併科新臺幣1百50萬元以下罰金。
前五項之未遂犯罰之。